【裁判字號】    90,訴,458
【裁判日期】    900601
【裁判案由】    偽造文書等
【裁判全文】
臺灣彰化地方法院刑事判決                            九十年度訴字第四五八號
    公  訴  人  臺灣彰化地方法院檢察署檢察官
    被      告  丁○○
右列被告因偽造文書等案件，經檢察官提起公訴（九十年度偵字第一一六八號），本
院判決如左：
        主  文
丁○○連續行使偽造私文書，足以生損害於他人，處有期徒刑陸月，如易科罰金，以
佰元折算壹日。
        事  實
一、丁○○基於意圖為自己不法所有之概括犯意，先於民國八十九年十一月二十日日
    間，趁其堂姊丙○○外出，大門未關之際，無故侵入彰化縣田尾鄉海豐村和平巷
    一一一號丙○○住處（侵入住宅罪，未據告訴），以手竊取丙○○所有置於庫房
    內之變頻器及小型捲揚器各一部（價值合計約新台幣三萬元），得手後供己使用
    。次於同年十一月二十三日中午時分，利用其外公甲○○不在家，大門未關之際
    ，無故侵入彰化縣田尾鄉仁里村前庄巷十二號甲○○住處，以手竊取甲○○所有
    置於房間內之郵政存金儲金簿（田尾郵局第000000－0號帳戶）及印章後
    ，即基於概括之犯意，分別於當日下午四時三十二分許、同日下午四時三十七分
    許及翌日即十一月二十四日上午八時三十七分許，前往彰化縣田尾郵局，各在郵
    政存簿儲金提款單上填入日期、帳號及提款金額一萬五千元、九千元、一萬元，
    並盜蓋甲○○之印章，偽造甲○○之提款單三次，足以生損害於甲○○，再連續
    將偽造之提款單持向田尾郵局行使，致田尾郵局之職員陷於錯誤，而依序交付一
    萬五千元、九千元、一萬元，合計三萬四千元予丁○○。復於同年十二月二十日
    下午，在彰化縣田尾鄉海豐村和平巷一一三號住處，進入其父親乙○○之房間內
    ，竊取乙○○所有之金融卡一張（田尾郵局第0000000號帳戶）後，亦基
    於概括之犯意，分別於同年月二十日及二十一日，至彰化縣田尾鄉農會海豐分部
    ，以前揭竊得之金融卡，插入該農會設置之自動提款機內，並輸入其父親乙○○
    於先前告知之密碼，連續七次以不正方法取得乙○○之存款合計十四萬元（每次
    提領二萬元）。嗣於九十年一月十一日十七時許，為警循線查獲。
二、案經被害人丙○○、甲○○、乙○○訴請彰化縣警察局北斗分局報請臺灣彰化地
    方法院檢察署檢察官偵查起訴。
    理      由
一、右揭事實，業據被告等供承明白，核與告訴人丙○○、甲○○及乙○○指訴之情
    節相符，並有儲金簿、提款紀錄、照片二張、提款單三張在卷及監視錄影帶二捲
    扣案可稽。該監視錄影帶經當庭播放結果，亦確有被告前往郵局提領款項之畫面
    。是罪證明確，被告犯行堪以認定。
二、核被告所為，係犯刑法第三百零六條之侵入住宅罪、第三百二十條第一項之竊盜
    罪、第二百十六條之行使第二百十條之偽造私文書罪、第三百三十九條第一項之
    詐欺取財罪及第三百三十九條之二第一項之自動付款設備詐騙罪。其盜用甲○○
    印文之行為，係偽造提款單之部分行為，而偽造提款單之低度行為，又為行使偽
    造提款單之高度行為所吸收，均不另論罪。又其侵入住宅罪及第二次竊盜罪間，
    其第三次竊盜罪及多次詐騙自動付款設備僅論以自動付款設備詐騙之一罪間，有
    方法、結果之牽關係，各應從一重之竊盜罪處斷。而其先後三次竊盜犯行，及行
    使偽造私文書犯行，時間緊接，犯罪構成要件相同，顯各係基於概括犯意為之，
    均應依連續犯之規定，以一罪論。再者，其所犯竊盜罪、行使偽造私文書罪及詐
    欺取財罪間，亦有方法、結果之牽關係，應從一重之行使偽造私文書罪處斷。爰
    審酌被告之品行、犯罪之動機、目的、手段、所生之危害及犯罪後之態度尚稱良
    好等一切情狀，量處如主文所示之刑，並諭知易科罰金折算之標準。
三、公訴意旨雖認被告於八十九年十二月二十日及二十一日自提款機詐領之金額為十
    五萬元，然此與提款紀錄七次之金額合計十四萬元不符。是逾十四萬元部分，即
    難認被告犯有自動付款設備詐騙罪，本應為無罪之諭知。但公訴人認此部分與前
    開論部分有裁判上一罪關係，因不另為無罪之諭知。
據上論斷，應依刑事訴訟法第二百九十九條第一項前段，刑法第二條第一項前段、第
五十六條、第五十五條、第三百零六條、第三百二十條第一項、第二百十六條、第二
百十條、第三百三十九條第一項之、第三百三十九條之二第一項、第四十一條第一項
，罰金罰鍰提高標準條例第一條前段、第二條前段，判決如主文。
中      華      民      國      九十      年      六      月      一    日
                                臺灣彰化地方法院刑事第三庭
                                    法      官  廖  國  佑
右正本證明與原本無異。
如不服本判決，應於判決送達後十日內，向本院提出上訴狀( 須附繕本 )。
告訴人或被害人對於判決如有不服具備理由請求檢察官上訴者，其上訴期間之計算係
以檢察官收受判決正本之日期為準。
                                    法院書記官  卓  俊  杰
中      華      民      國      九十      年      六      月      六    日
刑法第二百十條
偽造、變造私文書，足以生損害於公眾或他人者，處五年以下有期徒刑。
刑法第二百十六條
行使第二百十條至第二百十五條之文書者，依偽造、變造文書或登載不實事項或使登
載不實事項之規定處斷。
刑法第三百零六條
無故侵入他人宅、建築物或附連圍繞之土地或船艦者，處一年以下有期徒刑、拘役或
三百元以下罰金。
無故藏匿其內或受退去之要求而仍留滯者亦同。
刑法第三百二十條
意圖為自己或第三人不法之所有，而竊取他人之動產者，為竊盜罪，處五年以下有期
徒刑、拘役或五百元以下罰金。
意圖為自己或第三人不法利益，而竊佔他人之不動產者，依前項之規定處斷。
前二項之未遂犯罰之。
刑法第三百三十九條
意圖為自己或第三人不法之所有，以詐術使人將本人或第三人之物交付者，處五年以
下有期徒刑、拘役或科或併科一千元以下罰金。
以前項方法得財產上不法之利益或使第三人得之者亦同。
前二項之未遂犯罰之。
刑法第三百三十九條之二：
意圖為自己或第三人不法之所有，以不正方法由自動付款設備取得他人之物者，處
  三年以下有期徒刑、拘役或一萬元以下罰金。
以前項方法得財產上不法之利益或使得第三人得之者，亦同。


司法院資訊處製作；財團法人民間司法改革基金會備份。
